臺灣高等法院刑事判決　　　　　　　　95年度上易字第2520號
上　訴　人　臺灣板橋地方法院檢察署檢察官
被　　　告　丁○○
被　　　告　丙○○
上二人共同
選任辯護人　林富村律師
上列上訴人因被告背信案件，不服臺灣板橋地方法院95年度易字
第397號，中華民國95年9月13日第一審判決（起訴案號：臺灣板
橋地方法院檢察署94年度偵字第4611號），提起上訴，本院判決
如下：
    主  文
原判決關於丁○○部分撤銷。
丁○○連續犯背信罪，處有期徒刑陸月，如易科罰金，以銀元
佰元即新臺幣玖佰元折算壹日。
其他上訴駁回。
    事  實
一、丁○○自民國（下同）92年9月間起，受乙○○、甲○○委
    託以丁○○設於大慶證券股份有限公司蘆洲分公司（下稱大
    慶證券帳戶）、富順證券股份有限公司（下稱富順證券帳戶
    ）之帳戶代為購買巨路國際股份有限公司之股票（下稱巨路
    股票），丁○○明知係受託為乙○○、甲○○處理股票買賣
    事務之人，關於收受股款、買賣股票之種類、時間及方式，
    均須依乙○○、甲○○之指示為之，竟基於意圖為自己不法
    利益並損害乙○○、甲○○利益之概括犯意，自92年9月5日
    起，將如附表所示乙○○、甲○○指示以現金代購之股票，
    擅自改以融資保證金購入，及未經乙○○、甲○○之同意，
    擅自賣出股票等方式，而違背代乙○○、甲○○買賣股票之
    任務，嗣因股價下跌遭融資追繳斷頭，造成乙○○、甲○○
    前後所交付之股款計新臺幣（下同）一千五百二十萬元，僅
    餘三百餘萬元之現值，致生損害於乙○○、甲○○，嗣經乙○○、甲○○催促返還款項，始悉上情。
二、案經乙○○、甲○○訴由法務部調查局北部地區機動工作組
    移送以及台北縣政府警察局蘆洲分局移送臺灣板橋地方法院
    檢察署檢察官偵查起訴。
    理  由
壹、丁○○有罪部分：
一、訊據被告丁○○固坦承如附表所示受告訴人乙○○之託代為
    買賣巨路股票，告訴人乙○○並先後匯款至被告丙○○設於
    國泰世華銀行北三重分行存款帳戶之事實，被告丙○○亦坦
    承告訴人乙○○確曾匯款如附表所示金額至其上開銀行帳戶
    等事實，惟被告丁○○否認有背信犯行，辯稱略以：「92年
    9月5日係因告訴人乙○○交代要使行情熱絡一點，方以融資
    方式買進，當時乙○○並未指示只能用現股買入；而92年11
    月25日係受告訴人乙○○指示賣出，並未違背其任務」等語
    ，辯護意旨則略以：「被告丁○○並未違背告訴人乙○○之
    指示，且渠等並無為自己不法利益或損害告訴人二人利益之
    意圖，92年11月25日所賣出之巨路股票，亦未造成告訴人二
    人之損害」等語。
二、經查：
(一)、告訴人乙○○、甲○○於調查局所為之指述，係被告以外之
    人於審判外所為之陳述，依刑事訴訟法第159條第1項規定，
    不得作為證據。且按證人應命具結，證人依法應具結而未具
    結者，其證言或鑑定意見，不得作為證據，刑事訴訟法第18
    6條第1項前段、第158條之3分別定有明文。復按法院於審判
    期日之調查證據程序，關於犯罪事實之調查與證明，只能以
    刑事訴訟法准許之法定證據方法（如被告之供述、人證、鑑
    定、文書、勘驗）為之。而告訴人係向司法警察機關或偵查
    機關申告犯罪事實而要求訴追之人，其於我國刑事訴訟法中
    ，並非法定列舉之獨立證據方法，若以告訴人所陳親身經歷
    之被害經過，作為認定犯罪事實之依據時，乃居於證人之地
    位，亦即其證據方法為證人，必須踐行有關證人之證據調查
    程序，除非其有依法不得令其具結之情形，否則事實審法院
    應命其具結，若依法應具結而未具結時，該告訴人有關被害
    事實之陳述，無證據能力，法院不得援其陳述作為判決之基
    礎，最高法院93年度臺上字第5964號判決意旨可資參照。據
    此，告訴人乙○○、甲○○於偵查中既係基於親身經歷而向
    檢察官陳述被害事實，即係基於證人之地位陳述，依法自應
    具結，然告訴人乙○○、甲○○於偵查中向檢察官所為之陳
    述均未具結，揆諸前揭刑事訴訟法第158條之3規定，即不得
    作為證據。
(二)、被告丁○○於92年9月5日在其大慶證券帳戶，以融資方式買
    進巨路股票二百六十張（每張一千股），交割款為七百十七
    萬三百七十七元（其中二萬零三百七十七元為手續費），告
    訴人乙○○於92年9月8日透過友人周玲玲匯款一千零五十萬
    元至被告丙○○設於國泰世華銀行北三重分行帳號00000000
    0000號之存款帳戶內以供支付股款。告訴人乙○○委託被告
　　丁○○於92年9月9日以現股方式買進巨路股票一百張，並匯
  　款四百七十萬元至被告丙○○前揭國泰世華銀行帳戶，被告
    丁○○遂依指示於92年9月9日在其大慶證券帳戶以每股四十
    七元之價格現股購入巨路股票一百張，交割款為四百七十萬
    六千六百九十七元（其中之六千六百九十七元為手續費），
    嗣後被告丁○○於92年11月25日將上開以每股四十七元價格
    將代告訴人乙○○所購入之一百張巨路股票，再以均價約四
    十七元價格賣出等事實，為被告丁○○坦承，核與證人即告
    訴人乙○○、甲○○分別於原審、本院審理證述情節大致相
    符，並有被告丙○○上開國泰世華銀行存款帳戶交易明細資
    料、被告丁○○大慶證券帳戶交易明細對帳單各一份、匯款
    單影本二紙附卷可稽，是此部分之事實堪以認定。
(三)、就92年9月5日之買進巨路股票部分：按「刑法第342條之背
    信罪，以有取得不法利益或損害本人利益之意圖為必要，若
    無此意圖，即屬缺乏意思要件，縱有違背任務之行為，並致
    生損害於本人之財產或其他利益，亦難律以本條之罪（30年
    上字第1210號）」，告訴人即證人乙○○陳明指示被告丁○○只能以現股方式購買，而被告丁○○係以融資方式購入二
    百六十張巨路股票，是交割款僅為七百十七萬三百七十七元
    （其中二萬零三百七十七元為手續費），被告丁○○雖辯稱
    係乙○○要求其以融資方式購買，然依據告訴人乙○○於92
    年9月8日匯款一千零五十萬元至被告丙○○設於國泰世華銀
    行北三重分行帳號000000000000號之存款帳戶內以供支付股
    款之具體事證，以及證人甲○○陳明係以五十五元購買一百
    八十張股票計算（共九百九十萬元），被告丁○○退回五十
    八萬元（二萬元手續費，共六十萬元），併同被告丁○○坦
    承退還六十萬元與確認收到一千零五十萬元之詞判斷，足見
    告訴人乙○○所委託購買者為一百八十張現股，而非融資購
    買二百六十張，則被告丁○○顯然違背任務而獲得九百九十
    萬元減掉七百十七萬三百七十七元（其中二萬零三百七十七
    元為手續費）之現金以及八十張融資購得巨路股票之不法利
    益，並致生損害於告訴人乙○○、甲○○之財產，此部分被
    告丁○○之辯解與事實證據不符，不足採信。
(四)、就92年11月25日賣出巨路股票部分：證人乙○○、甲○○陳
    明未同意或授權被告丁○○賣出，係被告丁○○擅自賣出等
    情，而依上開被告丁○○於大慶證券帳戶之交易明細對帳單
    所載，除賣出先前於92年9月9日代告訴人以現股方式購入之
    巨路股票一百張外，被告丁○○亦同時賣出其所有以現股方
    式買進之巨路股票二十張，或可認為被告丁○○當時判斷認
    為巨路股票短時間漲幅有限可能下跌，方將手中持有之巨路
    股票賣出大部分，而難認被告丁○○有故意損害告訴人之意
    圖，然上開股票金額達四百七十萬元，被告丁○○未經告訴
    人同意即賣出，當日已經取得四百七十萬元（扣除手續費）
    之不法利益，如係告訴人委託出售，該四百七十萬元（扣除
    手續費）應係告訴人所取得，並非被告丁○○取得，是被告
    丁○○此部分所為顯係意圖不法所有違背任務，並致生損害
    於告訴人乙○○、甲○○之財產，而成立背信甚明。
(五)、被告丁○○之原審辯護人雖請求傳訊證人王東順、施明鐘、
    王繼賢等三人證明：「告訴人乙○○交付之一千零五十萬
    萬元，被告丁○○除用以購買巨路股票外，並用以支付告訴
    人乙○○之所需，被告丁○○並無損害告訴人乙○○之故意
    」、「被告丁○○並無損害告訴人乙○○利益之故意，且已
    盡力對自己之行為負責」云云，惟本案之爭點在於「被告未
    依告訴人指示以現金買賣股票」、「擅自以融資方式買賣」
    ，被告有無交付金錢與金條予告訴人，與本案犯罪事實被告
    丁○○是否擅自以融資買入巨路股票而違背告訴人乙○○之
    指示，且未經乙○○之指示或同意就擅自違背任務將巨路股
    票一百張賣出，而造成告訴人之財產或其他利益之損害無關
    ，無法排除被告陳建財、丁○○基於共同意圖為自己不法利
    益並損害乙○○、甲○○之利益之主觀犯意。證人王東順於
    原審雖證稱略以：「我記得他們好像都承認，只是說後來為
    什麼會推翻掉，因為討論到股票，股票的部分我真的不清楚
    」等語，然可知證人王東順就本案犯罪事實之股票買進與賣
    出都不清楚，如何證明被告丁○○並無損害告訴人乙○○之
    故意，縱被告事後是否與告訴人協商如何還款，實係事後為
    求解決民事賠償責任之舉，並不影響其在前已成立之背信等
    罪行。又證人施明鐘於原審證稱：「我是被告的員工」、「
    78萬及118萬元。因為是我領的」、「公司的帳戶提領的。
    」、「因為鐵罐我拿的時候，很重，所以我問他是什麼，他
    就說是黃金。我也有看過」、「但是我看鐵罐裡面就有12條
    」、「（是看過以後才裝進去？）是的」等語，然所為陳述
    與待證之背信事實無關。而依據被告聲請傳訊之證人王繼賢
    於原審證稱：「我知道。就是乙○○叫丁○○用現股買股票
    。結果丁○○用融資買的，所以就發生糾紛了」等詞，亦知
    告訴人的確委任被告丁○○以現股方式買進股票而非以融資
    方式買進，且依證人王繼賢另外證稱：「（你如何證明他們
    有達成和解？）我認為大家用講的就算了。乙○○就說看在
    我王董的面子上，就叫丁○○把手中的股票賠給他」、「（
   你說丁○○有把錢給乙○○你有沒有看到？）沒有。但是我
    剛剛說應該有。而且我問丁○○，他也說有」、「（你問丁○○給乙○○多少錢？）我不知道」等語，可知被告丁○○
    明知「應用現股買股票，卻用融資買股票」此部分係違反告
    訴人之指示，故造成虧損應由其負責，否則買賣盈虧應自負
    ，有何賠償問題，且證人王繼賢就本案犯罪事實之股票買進
    與賣出都不清楚，僅知雙方曾協商和解條件，也未目睹被告
    丁○○把錢交給告訴人乙○○，更遑論曾問被告丁○○有無
    給付金錢，卻不知丁○○究竟交給乙○○多少錢，顯有違常
    理，則其證詞無法證明被告丁○○並無損害告訴人乙○○之
    故意及犯行。
(六)、此外，復有卷附匯款單影本五紙、被告丁○○於大慶證券蘆
    洲分公司、富順證券之股票帳戶交易明細資料、被告丙○○
    於國泰世華銀行北三重分行存款帳戶交易明細資料、買賣巨
    路股票資金流向一覽表、買賣巨路股票剩餘情形表為證。綜
　　上，本件被告丁○○所為辯解並非可取，其背信罪行事證明
  　確，應依法論科。
三、論罪科刑部分：
(一)、按94年2月2日修正公布，95年7月1日施行之刑法第2條第1項
    ：「行為後法律有變更者，適用行為時之法律。但行為後之
    法律有利於行為人者，適用最有利於行為人之法律。」之規
    定，係規範行為後法律變更所生新舊法律比較適用之準據法
    ，於新法施行後，應適用新法第2條第1項之規定，為「從舊
    從輕」之比較（最高法院95年第8次刑事庭會議決議意旨參
    照）。
１、被告行為後，刑法第33條第5款關於罰金刑之規定、第41條
    關於易科罰金折算標準之規定及第56條連續犯之規定，業於
    94年2月2日修正公布，刑法施行法亦於95年6月14日修正增
    訂第1條之1，並均自95年7月1日起施行。
２、關於罰金刑，刑法分則編各罪所定罰金刑之貨幣單位原為銀
    元，修正前刑法第33條第5款規定：「罰金：一元（銀元）
    以上」，而依罰金罰鍰提高標準條例規定，就72年6月26 日
    前修正之刑法部分條文罰金數額提高二至十倍，其後修正者
    則不提高倍數，並依現行法規所定貨幣單位折算新臺幣條例
    規定，以銀元一元折算新臺幣三元。修正後刑法第33條第5
    款規定：「罰金：新臺幣一千元以上，以百元計算之」，刑
    法第33條第5款所定罰金貨幣單位經修正為新臺幣後，刑法
    分則各罪所定罰金刑之貨幣單位亦應配合修正為新臺幣，為
    使刑法分則編各罪所定罰金之最高數額與刑法修正前趨於一
    致，乃增訂刑法施行法第1條之1：「中華民國94年1月7日刑
    法修正施行後，刑法分則編所定罰金之貨幣單位為新臺幣。
    94年1月7日刑法修正時，刑法分則編未修正之條文定有罰金
    者，自94年1月7日刑法修正施行後，就其所定數額提高為三
    十倍。但72年6月26日至94年1月7日新增或修正之條文，就
    其所定數額提高為三倍」。從而，刑法分則編各罪所定罰金
    刑之最高數額，於上開規定修正後並無不同，惟修正後刑法
    第33條第5款所定罰金刑最低數額，較之修正前提高，自以
    修正前刑法第33條第5款規定有利於被告。
３、修正前刑法第41條規定：「犯最重本刑為五年以下有期徒刑
    以下之刑之罪，而受六個月以下有期徒刑或拘役之宣告，因
    身體、教育、職業、家庭之關係或其他正當事由，執行顯有
    困難者，得以（銀元）一元以上（銀元）三元以下折算一日
    ，易科罰金。但確因不執行所宣告之刑，難收矯正之效，或
    難以維持法秩序者，不在此限。併合處罰之數罪，均有前項
    情形，其應執行之刑逾六月者，亦同」，並依罰金罰鍰提高
    標準條例第2條規定，就易科罰金折算一日之數額提高為一
    百倍。修正後刑法第41條規定：「犯最重本刑為五年以下有
    期徒刑以下之刑之罪，而受六個月以下有期徒刑或拘役之宣
    告者，得以新臺幣一千元、二千元或三千元折算一日，易科
    罰金。但確因不執行所宣告之刑，難收矯正之效，或難以維
    持法秩序者，不在此限。前項規定於數罪併罰，其應執行之
    刑未逾六月者，亦適用之」，而罰金罰鍰提高標準條例第2
    條有關易科罰金折算1日之數額提高倍數規定，即不再適用
    。比較修正前後易科罰金之折算標準，以修正前刑法第41條
    規定對被告較為有利。
４、連續犯部分：修正前刑法第56條原規定：「連續數行為而犯
    同一罪名者，以一罪論。但得加重其刑至二分之一」，修正
　　後之刑法已刪除上開連續犯之條文規定；本件被告先後背信
  　犯行，係基於概括犯意反覆為之（詳下述），依修正前刑法
    第56條連續犯之規定，僅以一背信罪論，並得加重其刑，而
    修正後之刑法既已刪除上開連續犯之規定，則被告先後背信
    之犯罪行為，即應就各次施用行為分別論罪科刑，再依數罪
    併罰之規定分論併罰；比較新舊法之結果，修正後之規定，
    並未較有利於被告。
５、經綜合比較新舊法結果，修正後之刑法規定非對被告較為有
    利，應依刑法第2條第1項前段規定，一體適用修正前之刑法
    規定。
(二)、核被告丁○○所為，係犯刑法第342條第1項之背信罪。被告
    先後犯行時間緊接，所犯構成要件相同，顯係基於概括犯意
    為之，應依修正前刑法第56條連續犯規定論以一罪，並加重
    其刑。
(三)、原審未審及此誤以被告丁○○無不法意圖，被告丁○○認定
    股票會漲藉此獲利，無故意損害告訴人意圖，以無關之被告
    丁○○購買股票資料，並疏未見及被告丁○○違背任務之融
    資買進與賣出時即取得之現金不法利益等情，遽為被告丁○○無罪之諭知自難謂洽，檢察官上訴意旨以被告丁○○所為
    已該當於刑法第342條第1項之構成要件等語，指摘原判決關
    於被告丁○○部分諭知無罪為不當，非無理由，自應由將原
    判決關於被告丁○○部分撤銷改判。
(四)、爰審酌被告丁○○之素行、智識程度，其犯罪之動機、目的
    、手段，背信所取得之前述金額，犯後推諉之態度等一切情
    狀，量處有期徒刑陸月，並諭如易科罰金，以銀元佰元即
    新臺幣玖佰元折算壹日。
貳、丙○○無罪部分：
一、公訴意旨略以：丙○○、丁○○係夫妻關係，自民國（下同
    ）92年9月間起，受乙○○、甲○○委託以丁○○設於大慶
    證券股份有限公司蘆洲分公司（下稱大慶證券帳戶）、富順
    證券股份有限公司（下稱富順證券帳戶）之帳戶代為購買巨
    路國際股份有限公司之股票（下稱巨路股票），明知渠等係
    受託為乙○○、甲○○處理股票買賣事務之人，關於收受股
    款、買賣股票之種類、時間及方式，均須依乙○○、甲○○
    之指示為之，竟共同基於意圖為自己不法利益並損害乙○○
    、甲○○利益之概括犯意聯絡，自92年9月5日起，將如附表
    所示乙○○、甲○○指示以現金代購之股票，擅自改以融資
    保證金購入，及未經乙○○、甲○○之同意，擅自賣出股票
    等方式，而違背代乙○○、甲○○買賣股票之任務，嗣因股
    價下跌遭融資追繳斷頭，造成乙○○、甲○○前後所交付之
    股款計新臺幣（下同）一千五百二十萬元，僅餘三百餘萬元
    之現值，致生損害於乙○○、甲○○，嗣經乙○○、甲○○
    催促丙○○、丁○○二人返還款項，始悉上情，因認丙○○
    、丁○○二人所為，均係涉犯刑法第342條第1項之背信罪嫌
    等語。
二、按犯罪事實應依證據認定之，無證據不得認定其犯罪事實；
    又不能證明被告犯罪者，應諭知無罪之判決，刑事訴訟法第
    154條第2項、第301條第1項分別定有明文。復按告訴人之告
    訴，本以使被告受刑事訴追為目的，故其陳述是否與事實相
    符，自應調查其他證據，以資審認，苟其所為攻擊之詞，尚
    有瑕疵，則在此瑕疵未予究明以前，即不能遽採為斷罪之基
    礎（69年度臺上字第1531號判決參照）。再認定被告有罪之
    事實，應憑證據，如未能發現相當之證據，或證據不足以證
    明，自不能以推測或擬制之方法，以為裁判之基礎；且認定
    事實所憑之證據，其為訴訟上之證明，須達於通常一般人均
    不致有懷疑，而得確信其為事實之程度者，始得據為有罪之
    認定，倘其證明尚未達到此一程度而有合理之懷疑存在時，
    尚難為有罪之認定基礎；另苟積極證據不足以為不利於被告
    事實之認定，即應為有利於被告之認定，更不必有何有利之
    證據（30年上字第816號、40年臺上字第86號、76年臺上字
    第4986號判例參照）。且證人之證言固非不得做為認定被告
    犯罪事實之證據，惟須此項證言無瑕疵可指，且與事實相符
    者，始足當之，苟證人之證言有瑕疵時，即不得做為不利被
    告認定之唯一依據。為貫徹無罪推定原則，檢察官對於被告
    之犯罪事實，應負實質舉證責任。刑事訴訟法修正後第161
    條（下稱本法第161條）第1項規定「檢察官就被告犯罪事實
    ，應負舉證責任，並指出證明之方法」，明訂檢察官舉證責
    任之內涵，除應盡「提出證據」之形式舉證責任（參照本法
    修正前增訂第163條之立法理由謂「如認檢察官有舉證責任
    ，但其舉證，仍以使法院得有合理的可疑之程度為已足，如
    檢察官提出之證據，已足使法院得有合理的可疑，其形式的
    舉證責任已盡」）外，尚應「指出其證明之方法」，用以說
    服法院，使法官「確信」被告犯罪構成事實之存在。此「指
    出其證明之方法」，應包括指出調查之途徑，與待證事實之
    關聯及證據之證明力等事項。同條第2、3、4項，乃新增法
    院對起訴之審查機制及裁定駁回起訴之效力，以有效督促檢
    察官善盡實質舉證責任，藉免濫行起訴。刑事訴訟法修正後
    第163條釐訂法院與檢察官調查證據責任之分際，一方面揭
    櫫當事人調查證據主導權之大原則，並充分保障當事人於調
    查證據時，訊問證人、鑑定人或被告之權利（同條第1項）
    ；另一方面例外規定法院得及應依職權調查證據之補充性，
    必待當事人舉證不足時，法院始自動依職權介入調查，以發
    見真實（同條第2項）；再增訂法院依職權調查證據前，應
    踐行令當事人陳述意見之程序（同條第3項），以貫徹尊重
    當事人查證之主導意見，確保法院補充介入之超然、中立。
三、公訴意旨認被告丙○○與丁○○二人共同涉犯刑法第342條
    第1項之背信罪嫌，係以被告二人於警詢、調查局及偵查之
    供述、告訴人乙○○、甲○○於調查局及偵查之指訴，及卷
    附匯款單影本五紙、被告丁○○於大慶證券蘆洲分公司、富
    順證券之股票帳戶交易明細資料、被告丙○○於國泰世華銀
    行北三重分行存款帳戶交易明細資料、買賣巨路股票資金流
    向一覽表、買賣巨路股票剩餘情形表等為其主要論據。
四、被告丙○○坦承告訴人乙○○確曾匯款如附表所示金額至其
    上開銀行帳戶等事實，惟否認有何背信犯行。辯稱略以：「
    自始至終均不知道告訴人乙○○與被告丁○○間買賣股票之
    事，亦不知渠等利用其上開存款帳戶匯入金錢，直到93年5
    月28日告訴人乙○○要求賠償時，方知悉此事」等語。
五、經查：
(一)、按共犯之成立，除共同實施犯罪行為者外，其就他人之行為
    負共犯之責者，以有意思聯絡為要件，若事前並未合謀，實
    施犯罪行為之際，又係出於行為者獨立之意思，即不負共犯
    之責（最高法院19年上字第694號判例參照）。依據證人乙○○於原審證稱：「我就是現金給他，一股多少錢看他多少
    錢就可以買幾股」、「我一直有跟他說我不要融資」、「他
    是有跟我說買了幾張」、「（你委託他的時候，他有說他打
    算要買幾張？）有，他說打算要買巨路一百八十張」、「我
    有說我要用我的帳戶，但是丁○○說用丙○○的帳戶他指示
    比較方便，我有說為什麼不用你自己的帳戶，他就說他買的
    太多了，用她先生的比較好」等詞，足見證人乙○○係委託
    被告丁○○代為購買股票，並未委託被告丙○○代為購買股
    票。
(二)、次查大慶證券股份有限公司蘆洲分公司，及富順證券股份有
    限公司之帳戶係被告丁○○所有，亦非被告丙○○所有，被
    告丙○○即無從代為購買股票，又告訴人匯款至世華銀行北
    三重分行被告丙○○帳戶係因應被告丁○○要求，並非被告
    丙○○要求，亦即無證據證明被告丙○○與被告丁○○究竟
    於何時、何地、如何共同意圖為自己不法利益並損害告訴人
    利益之概括犯意聯絡或謀議，暨其共同謀議經過情形，揆諸
    上開最高法院判例說明，被告丙○○並非共犯，而夫妻間共
    用帳戶情形所在多有，本件告訴人雖於92年9月8日、9月12
    日將購買巨路股票之款項匯入被告丙○○前揭國泰世華銀行
    存款帳戶內，然分別於同日即轉匯一千零五十萬元、三百五
    十四萬元至被告丁○○設於國泰世華銀行000000000000號之
    存款帳戶供購買巨路股票，且本件被告代告訴人所購巨路股
    票，均係於被告丁○○名下之證券帳戶所購買，再觀以證人
    即告訴人乙○○證述均提及被告丁○○，經特別問及被告丙○○時，才又提到被告丙○○也有等情，則被告丙○○是否
    有一併受託代為買賣巨路股票，並非無疑。又證人施明鐘於
    原審證稱於92年9月間均係載被告丁○○一人至告訴人乙○○設於臺北縣三重市之易相館等語（原審95年6月27日審判
    筆錄第7頁），綜上，告訴人應僅委託被告丁○○一人處理
    事務，本件僅憑匯款至被告丙○○存款帳戶，實難逕認被告
    丙○○曾受告訴人乙○○、甲○○委託代為買賣巨路股票，
    亦查無其他積極證據證明被告丙○○就被告丁○○前揭買賣
    巨路股票行為間有犯意聯絡或行為分擔。
(三)、原審以不能證明被告丙○○犯罪而為其無罪之諭知，經核原
    判決此部分並無違誤，檢察官循告訴人之請求雖略以：「原
    審判決於準備程序時，既不詳查證人王繼賢、王東順、施明
 　 鐘等三人是否具證人適格，亦就證人王東順、施明鐘、王繼
    賢等三人所為前後矛盾證詞未置理由，因此削弱被告二人供
    述之可信度加以論斷，顯有判決不備理由之違背法令。故原
    審判決被告背信部分無罪，其認事用法有所違誤」等語，然
    仍未就被告丙○○與被告丁○○共犯之部分舉證，且依據告
    訴人甲○○於本院審理期日所稱：「因為他說每天都在股市
    ，我不懂，他要幫我買股票，他很熱心說可以幫我買，我覺
    得他買股票這麼好，每天都可以賺取幾萬元，我們就貪心，
    因為我們就信任他，才會委託他」等語，以及告訴人乙○○
    於本院審理期日所稱：「我要買現股，後來他融資，後來就
    說斷頭了，就沒有錢了」等語，均指與告訴人甲○○、乙○○接觸者，僅有被告丁○○一人，而無被告丙○○與告訴人
    甲○○、乙○○接觸，且證人甲○○更確認陳稱僅與被告丁○○聯繫，而未與被告丙○○聯繫，顯見告訴人所委任處理
    事務者，僅被告丁○○一人，自不能僅以被告丙○○係被告
    丁○○之配偶以及款項匯入被告丙○○之帳戶，在無證據證
    明被告丙○○與被告丁○○有前述背信罪之共同犯意聯絡與
    行為分擔之下，逕自推論被告丁○○與被告丙○○為共犯，
    是檢察官此部分之上訴，以推測之詞指摘原判決不當，請求
    撤銷改判此部分為無理由，應予駁回。
據上論斷，應依刑事訴訟法第368條、第369條第1項前段、第364
條、第299條第1項前段，刑法第2條第1項、刑法第342條第1項、
第56條（修正前）、第41條第1項前段（修正前），罰金罰鍰提
高標準條例第1條前段、第2條（修正前）、現行法規所定貨幣單
位折算新臺幣條例第2條，判決如主文。
本案經檢察官劉文水到庭執行職務。
中　　華　　民　　國　　96　　年　　1 　　月　　23　　日
　　　　　　　　　刑事第十二庭  審判長法　官   蔡永昌
　　　　　　　　　　　　　　　　　　  法　官   陳榮和
　　　　　　　　　　　　　　　　　　  法　官   施俊堯
以上正本證明與原本無異。
不得上訴。
                                      書記官   孫佩琳
中　　華　　民　　國　　96　　年　　1 　　月　　23　　日
 附表
 ┌──┬───────────┬───────────┬──────┐
 │編號│告訴人委任被告丁○○購│ 被告丁○○買入股票及 │　 備　 註　│
 │    │買股票及付款情形      │ 交割款               │            │
 ├──┼───────────┼───────────┼──────┤
 │ 一 │1.92.9.5委託被告丁○○│92.9.5以被告丁○○大慶│被告丁○○事│
 │　　│　買巨路股票現股180張 │證券蘆洲分公司6662-6號│後退還告訴人│
 │　　│  （千股），每股55元；│帳戶融資買入巨路股票26│60萬元。　  │
 │　　│　交割款應為990萬元。 │0張（千股）；交割款則 │　　        │
 │　　│2.告訴人前後匯款計1,05│為717萬377元。　　　　│　          │
 │　　│　0萬元至被告丙○○國 │　                    │　　　　　　│
 │　　│  泰世華銀行三重分行  │　　　　　　　　　　　│　　　　　　│
 │　　│　帳戶。　　　        │　　　　　　　　　　　│　　　　　　│
 ├──┼───────────┼───────────┼──────┤
 │ 二 │1.92.9.9委託被告丁○○│1.92.9.9被告丁○○買入│被告丁○○於│
 │　　│　買巨路股票現股100張 │　巨路股票現股100張（ │92.11. 25當 │
 │　　│  （千股），每股47元；│　千股），每股47元；交│日共賣出巨路│
 │　　│　交割款應為470萬元。 │  割款為470萬元。　   │股票現股120 │
 │　　│2.告訴人匯款470萬元　 │2.被告丁○○於92.11.　│張，其中20張│
 │　　│  至被告丙○○國泰世  │　25未經告訴人同意將上│係被告丁○○│
 │　　│　華銀行三重分行帳戶  │　開巨路股票現股100張 │所有。　    │
 │　　│　。　　　　　　　　  │  以每股47元賣出。　　│　　　　　　│
 └──┴───────────┴───────────┴──────┘
附錄：本案論罪科刑法條全文
刑法第342條（背信罪）
為他人處理事務，意圖為自己或第三人不法之利益，或損害本人
之利益，而為違背其任務之行為，致生損害於本人之財產或其他
利益者，處五年以下有期徒刑、拘役或科或併科一千元以下罰金
。
前項之未遂犯罰之。
